臺灣板橋地方法院刑事判決　　　　　　　95年度訴字第1188號
公　訴　人　臺灣板橋地方法院檢察署檢察官
被　　　告　丙○○
　　　　　　　　　　之2
上列被告因詐欺等案件，經檢察官提起公訴（94年度偵字第2144
4 號），暨併案審理（臺灣臺中地方法院檢察署94年度偵緝字第
1727號卷），本院判決如下：
    主  文
丙○○連續幫助連續意圖為自己不法之所有，以詐術使人將本人
之物交付，累犯，處有期徒刑參月，如易科罰金，以銀元參佰元
折算壹日。
    事  實
一、丙○○前因詐欺案件，經本院於民國91年11月19日以91年度
    板簡字第931 號簡易判決判處有期徒刑3 月確定，於92年3
    月12日以易科罰金執行完畢（於本案構成累犯）。
二、詎丙○○猶不知悔改，明知提供自己之金融機構帳戶之存摺
    、金融卡及密碼予他人，該帳戶有遭利用作為詐騙工具之可
    能，竟仍基於幫助連續詐欺之不確定概括犯意，先後於93年
    7 月27日後之某日時及93年間某日，在不詳地點，連續將其
    設於日盛國際商業銀行（下簡稱日盛商銀）樹林分行所開設
    之帳號00000000000000號帳戶、中國信託商業銀行（下稱中
    國信託）所開設之帳號000000000000號帳戶之存摺、金融卡
    及密碼等物，提供予真實姓名年籍均不詳之林姓男子使用。
    嗣該林姓男子所屬詐欺集團之成員，基於意圖為自己不法所
    有之犯意，於93年8 月7 日撥打電話予楊愛蓮，佯稱其弟弟
    欠地下錢莊的債，需還錢，否則要砍斷其弟弟之手指等語，
    丁○○誤信為真而陷於錯誤，隨即至自動櫃員機轉帳新臺幣
    （下同）20,000元至丙○○上開日盛商銀帳戶內，由該詐欺
    集團人員以金融卡將款項提領一空。另甲○○自網路知悉撥
    打購物電話0000000000號可以購買天幣，經於93年7 月28日
    撥打上開電話後，由該林姓男子所屬詐欺集團成員向甲○○
    佯稱需先匯款3,000 元，始得交易天幣，甲○○並於當日晚
    間9 時30分許在臺中市○○路○段400 號中國信託銀行以自
    動櫃員機轉帳3,000 元至丙○○上開中國信託銀行帳戶內，
    惟嗣後甲○○並未取得天幣，且上開帳戶內之款項隨即遭該
    詐欺集團人員提領一空。嗣因丁○○、甲○○發覺有異報警
    處理循線查獲，始知悉上情。
三、案經新竹市警察局第二分局報告臺灣新竹地方法院檢察署呈
    請臺灣高等法院檢察署檢察長令轉臺灣板橋地方法院檢察署
    檢察官偵查起訴，暨併案審理。
    理  由
壹、程序部分：
    按被告以外之人於審判外之言詞或書面陳述，除法律有規定
    者外，不得作為證據，刑事訴訟法第159 條第1 項定有明文
    ，此即學理上所稱之「傳聞證據排除法則」，而依上開法律
    規定，傳聞證據原則上固無證據能力，但如法律別有規定者
    ，即例外認有證據能力。又被告以外之人於審判外之陳述，
    雖不符合同法第159 條之1 至第159 條之4 之規定，但經當
    事人於審判程序同意作為證據，法院審酌該言詞陳述或書面
    陳述作成時之情況，認為適當者，亦得為證據，當事人、代
    理人或辯護人於法院調查證據時，知有第159 條第1 項不得
    為證據之情形，而未於言詞辯論終結前聲明異議者，視為有
    前項之同意，此觀諸同法第159 條之5 規定甚明。查本判決
    下列所引用之證人丁○○、甲○○於警詢之陳述、日盛商銀
    樹林分行94年5 月24日日盛銀行樹林字第94078 號函文、95
    年3 月10日日盛銀行樹林字第95052 號函文及聯邦商業銀行
    95 年6月28日（95）連銀營字第0163號函文檢附之開戶資料
    及交易明細表、客戶交易明細表1 紙等項，均屬於審判外之
    陳述，為傳聞證據，然被告丙○○於本院準備程序及審理時
    表示無意見而不予爭執，且迄至言詞辯論終結前亦未再聲明
    異議，本院審酌上開證據資料製作時之情況，尚無違法不當
    及證明力明顯過低之瑕疵，亦認為以之作為證據應屬適當，
    故揆諸前開規定，爰逕依刑事訴訟法第159 條之5 規定，認
    前揭證據資料均例外有證據能力，合先敘明。
貳、實體部分：
一、訊據被告丙○○固不否認有將上開日盛商銀、中國信託銀行
    帳戶之存摺、金融卡及密碼等物交予姓名年籍均不詳之林姓
    男子之事實，惟矢口否認有何幫助詐欺取財之犯行，辯稱：
    伊係聽信「林先生」稱可代辦信用貸款，且需開立帳戶由「
    林先生」至銀行辦理信用貸款，至於金融卡、存摺及密碼亦
    交由「林先生」係因「林先生」要看戶頭有無存款，且怕銀
    行核貸撥款後伊會將錢領走，而未跟「林先生」說云云。然
    查：
（一）證人丁○○遭詐欺集團成員以電話向其佯稱其弟弟欠地下
      錢莊債務，若不付款，將砍斷其弟弟之手指等語，證人丁○○因誤信詐欺集團之電話指示，隨即以自動櫃員機轉帳
      之方式轉帳20,000元至被告丙○○之上開日盛商銀帳戶，
      且於轉帳後即遭人以金融卡提領一空及證人甲○○遭詐欺
      集團成員佯稱先予匯款始能購買天幣，證人甲○○因誤信
      詐欺集團之指示，於以自動櫃員機轉帳之方式轉帳3,00 0
      元至被告丙○○之上開中國信託銀行帳戶，惟嗣後並未取
      得天幣，並於轉帳後隨即遭人提領一空等情，業經證人丁○○、甲○○於警詢時指述歷歷，並有日盛商銀樹林分行
      94年5 月24日日盛銀行樹林字第94078 號函文及同年3 月
      10日日盛銀行樹林字第95052 號函文暨檢附之開戶資料及
      交易往來明細表、客戶交易明細表各1 份在卷可按，足見
      被告丙○○之上開日盛商銀、中國信託銀行帳戶，確遭詐
      欺集團利用以做為詐欺之犯行使用無誤。
（二）其次，向銀行貸款不論是以物品擔保或以信用擔保，勢必
      提供一定保證（如不動產、穩定工作之收入等等）供銀行
      評估其信用情形及核准貸予之款項，而被告自承其開立檳
      榔攤，並向地下錢莊借款50,000元，因無法清償，輾轉搬
      家，地下錢莊人員四處找其還款乙節（詳本院卷第21頁）
      足見被告丙○○債信不佳，且觀諸被告之上開日盛商銀帳
      戶之交易往來明細表，僅於開戶時存入現金100 元，並未
      有其他任何存款或其他被告之交易往來紀錄，則單憑日盛
      商銀之存摺，如何能持以申請信用貸款？況依據現今社會
      常情，利用合法之途徑辦理信用貸款，充其量僅需提供銀
      行帳號供匯入款項之用，並無須提供除帳號以外之帳戶存
      摺、提款卡及密碼等物，又依被告所述，僅知該名男子姓
      林，不清楚「林先生」之真實姓名及詳細地址，亦不知要
      向何銀行申辦信用貸款，所辯欲持日盛商銀、中國信託銀
      行存摺透過「林先生」辦理信用貸款之說，顯屬無稽，尤
      其倘「林先生」果真順利為被告丙○○貸得貸款，被告丙○○既將日盛商銀、中國信託銀行之存摺、金融卡及密碼
      等物交予「林先生」，則被告丙○○在未取得任何貸款之
      允諾文件及探查「林先生」所述真偽前，豈有將上開存摺
      、金融卡等物交由僅透過電話聯絡之陌生男子，而甘冒貸
      得之款項有可能為「林先生」提領一空，而自己仍須向銀
      行負擔貸款債務風險之理？再者，被告丙○○計開立17家
      銀行帳戶，復有金融機構回應狀態紀錄1 紙在卷可佐，則
      以被告丙○○經營檳榔攤，竟向17家銀行開設帳戶，顯悖
      於常情，況被告丙○○個人先前已擁有多家銀行帳戶，且
      被告本人已因經濟狀況不佳而欲向銀行辦理借款，反而大
      費周章再行出資另外設立帳戶，其行止更與常情不符。至
      被告丙○○雖辯稱：「林先生」曾幫伊代辦聯邦銀行之貸
      款，成功貸得款項，伊並給付代辦費予「林先生」，伊因
      此相信「林先生」，而將日盛商銀、中國信託之存摺、金
      融卡及密碼交予「林先生」云云。然被告丙○○於93年1
      月9 日曾至聯邦商業銀行辦理額度40,000元之國民現金卡
      乙節，有聯邦商業銀行95年6 月28日（95）連銀營字第01
      63號函暨交易明細表1 紙附卷可按，而被告丙○○自承：
      伊係陸陸續續交付林先生帳戶存摺，前後差不到一、二天
      ，這些帳戶除了中國信託伊有使用以外，其他都在同一月
      交給林先生‧‧後來伊在二、三個月內打電話給他，他都
      沒有接等語（詳本院95年12月26日審判筆錄第7 頁），觀
      諸被告丙○○於向聯邦商業銀行開立帳戶後，事隔6 個月
      後之93年7 月27日始再行開立日盛商銀之帳戶，顯與被告
      丙○○上開供述不符，是被告丙○○辯稱：為申辦信用貸
      款始將存摺、金融卡及密碼等交予「林先生」云云，顯係
      事後卸責之詞，委無可信。被告丙○○顯然對於向伊取得
      上開帳戶存摺、金融卡、密碼之「林先生」，可能為基於
      意圖為自己不法所有之犯意，而以虛構事實詐欺他人，使
      該他人陷於錯誤、匯款至事先準備之人頭帳戶而提領款項
      之詐欺集團成員有所認識，仍基於幫助他人詐欺取財之未
      必故意，特意申請開立上開帳戶，於取得存摺、金融卡及
      密碼後旋交付與他人而幫助詐欺集團成員詐欺丁○○、甲○○交付財物得手，被告犯行明確，應依法論科。
二、按刑法上之幫助犯，係對於犯罪與正犯有共同之認識，而以
    幫助之意思，對於正犯資以助力，而未參與實施犯罪之行為
    者而言（最高法院75年度台上字第1509號、88年度台上字第
    1270號判決亦同此意旨）。是以，如未參與實施犯罪構成要
    件之行為，而係出於幫助之意思提供助力，即屬幫助犯，非
    共同正犯。查本案被告丙○○基於幫助之犯意，提供上開所
    示之存摺、金融卡及密碼予他人，並供真實姓名不詳之人等
    使用，已如前述，被害人丁○○、甲○○在遭施用詐術後而
    陷於錯誤，致轉帳存入被告丙○○所提供之上開所示帳戶，
    是被告丙○○所為係參與刑法詐欺罪構成要件以外之行為，
    且在無證據證明被告係以正犯而非以幫助犯之犯意參與犯罪
    之情形下，應認其所為係幫助犯而非正犯行為。
三、查被告行為後，刑法業於94年2 月2 日修正公布，95年7 月
    1 日起施行，其中與本件有關部分之第2 條、第41條、第47
    條、第30條均業已修正，並刪除第56條之規定。按「行為後
    法律有變更者，適用行為時之法律，但行為後之法律有利於
    行為人者，適用最有利於行為人之法律」，修正後刑法第2
    條第1 項定有明文。此條規定係規範行為後法律變更所生新
    舊法律比較適用之準據法，本身尚無新舊法比較之問題，於
    新法施行後，應一律適用新法第2 條第1 項之規定，為「從
    舊從輕」之比較，先予敘明。再按本次法律變更，比較時應
    就罪刑有關之共犯、未遂犯、想像競合犯、牽連犯、連續犯
    、結合犯，以及累犯加重、自首減輕暨其他法定加減原因（
    如身分加減）與加減例等一切情形，綜其全部罪刑之結果而
    為比較，且就比較之結果，須為整體之適用，不能割裂分別
    適用各該有利於行為人之法律，此即法律變更之比較適用所
    應遵守之「罪刑綜合比較原則」及「擇用整體性原則」（參
    見最高法院24年上字第4634號判例、27年上字第2615號判例
    、及最高法院95年度第8 次刑事庭會議決議意旨），茲就本
    件新舊法比較結果說明如下：
(一)修正刑法係自95年7 月1 日起施行，在此之前，刑法分則編
    有關罰金刑之貨幣單位係銀元；且依刑法分則編應處罰金者
    ，應適用罰金罰鍰提高標準條例第1 條、第4 條之規定，亦
    即應按各該具體條文制定或修正之時間先後，定其提高之倍
    數。惟被告行為後，刑法施行法增訂第1 之1 條，於95年6
    月14日經總統公布，並自同年7 月1 日起施行；該條規定：
    「中華民國94年1 月7 日刑法修正施行後，刑法分則編所定
    罰金之貨幣單位為新臺幣。94年1 月7 日刑法修正時，刑法
    分則編未修正之條文定有罰金者，自94年1 月7 日刑法修正
    施行後，就其所定數額提高為30倍。但72年6 月26日至94年
    1 月7 日新增或修正之條文，就其所定數額提高為3 倍」。
    亦即自95年7 月1 日起，刑法分則編所定罰金之貨幣單位，
    由原來之銀元改為新臺幣；且94年1 月7 日刑法修正時，刑
    法分則編未修正之條文定有罰金者，自95年7 月1 日起，有
    關罰金之數額提高為30倍。查刑法339 條第1 項之罪有罰金
    刑之處罰，且自24年7 月1 日施行後即未再修正，依增訂刑
    法施行法第1 之1 條之規定，其罰金以新臺幣為單位，數額
    應提高30倍。此規定因屬前揭罰金罰鍰提高標準條例第一條
    但書所稱之「法律已依一定比率規定罰金或罰鍰之數額或倍
    數」，自應優先適用，另修正後刑法第33條第5 款亦已將罰
    金刑調整為新臺幣1,000 元以上，以百元計算，故依前述標
    準換算後，上開法條之罰金刑度部分已變更為「新台幣30,
    000 元以下，新台幣1,000 元以上」，然依被告行為時之刑
    罰法律，即罰金罰鍰提高標準條例第1 條前段及修正前刑法
    第33條第5 款規定之罰金最低額銀元1 元計算，上開法條之
    罰金刑最高為銀元1000元，最低額為銀元1 元，若換算為新
    臺幣，最高額雖與新法同為新臺幣30,000元，然最低額僅為
    新臺幣3 元。因此，比較上述修正前、後之刑罰法律，自以
    被告行為時關於科處罰金刑之法律較有利於被告。
(二)另刑法第41條第1 項前段有關易科罰金折算標準之規定，95
    年7 月1 日起施行之新刑法修正為：「犯最重本刑為五年以
    下有期徒刑以下之刑之罪，而受六個月以下有期徒刑或拘役
    之宣告者，得以新臺幣一千元、二千元或三千元折算一日，
    易科罰金」，而依修正前同條項（「得以銀元一元以上三元
    以下折算一日，易科罰金」）及修正前罰金罰鍰提高標準條
    例第2 條（現已刪除）規定，就其原定數額提高為100 倍折
    算1 日，則係以銀元100 元至300 元折算1 日，經折算為新
    臺幣幣值後，以新臺幣300 元至900 元折算1 日。是比較修
    正前後之易科罰金折算標準，自以行為時即修正前之規定，
    較有利於被告。
(三)刑法第30條關於幫助犯之規定：刑法第30條之部分雖已修正
    施行，然修正前刑法第30條係規定：「幫助他人實行犯罪行
    為者，為幫助犯。雖他人不知幫助之情者，亦同。幫助犯之
    處罰，得按正犯之刑減輕之」，而修正後之刑法第30條則規
    定：「幫助他人犯罪者，為從犯。雖他人不知幫助之情者，
    亦同。從犯之處罰，得按正犯之刑減輕之」，主要係用語上
    之修正，關於刑罰加重之規定並無變更，應不生新舊法比較
    之問題，應逕適用裁判時有效之規範，即修正後刑法第30條
    之規定。
(四)按「連續數行為而犯同一之罪名者，以一罪論，但得加重其
    刑至二分之一」，修正前刑法第56條定有明文，此條文經修
    正刪除。亦即被告基於概括犯意所為之數行為，自95 年7月
    1 日起已不再成立連續犯而得論以一罪，而應依具體行為之
    性質論罪。查被告本案所為多次幫助詐欺犯行均發生於新法
    施行之前，被告幫助詐欺之各次行為，時間、地點、對象，
    各均獨立，但其時間緊接，所犯係構成要件相同之罪名，主
    觀上顯係基於概括犯意所為，為連續犯，依修正前刑法第56
    條規定，論以一罪，較依新法分論以多次幫助詐欺罪之結果
    ，對被告較為有利。
(五)另修正後刑法第47條第1 項規定「受徒刑之執行完畢，或一
    部之執行而赦免後，五年以內故意再犯有期徒刑以上之罪者
    ，為累犯，加重本刑至二分之一」，與修正前刑法第47條規
    定「受有期徒刑之執行完畢，或受無期徒刑或有期徒刑一部
    之執行而赦免後，五年以內再犯有期徒刑以上之罪者，為累
    犯，加重本刑至二分之一」不同，亦即若被告再犯者係故意
    犯罪，則修正前、後之規定，均成立累犯，適用修正前之規
    定，對於被告並無不利。查本案被告係故意再犯本案之罪，
    是依修正前、後之刑法第47條規定，均成立累犯，適用修正
    後之規定，對被告並未較有利。
(六)綜上而論，上開刑法施行法第1 條之1 之增訂及刑法第33
    條第5 款之修正，乃係刑法分則編各罪所定罰金刑之刑罰法
    律效果之變更，上開刑法第56條之刪除，及第47條、第41條
    第1 項易科罰金折算標準規定之變更，則相當於科刑規範事
    項之變更，自應依刑法第2 條第1 項規定，綜合罪刑全部結
    果，整體為新舊法之「從舊從輕」比較。因本案被告所為，
    涉犯幫助詐欺行為，且依本院以下所諭知之被告罪名及其宣
    告刑，適用修正前有關罰金刑及易科罰金折算標準之規定，
    對被告較有利，故經綜合比較新舊法結果，應以修正前刑法
    對被告有利，自應整體依刑法第2 條第1 項前段規定，適用
    行為時之修正前刑法之相關規定予以論處。至上開刑法第30
    條幫助犯之規定，因不涉及法律變更問題，逕予適用修正後
    刑法，尚不違反「擇用整體性原則」。
四、核被告丙○○所為，係犯刑法第30條第1 項前段及第339 條
    第1 項之幫助詐欺取財罪。又被告以幫助之意思，參與構成
    要件以外之行為，為幫助犯，爰依刑法第30條第2 項規定，
    依正犯之刑減輕之。至公訴意旨固認被告丙○○所為係犯幫
    助常業詐欺罪（按：應指刑法95年7 月1 日修正施行前第34
    0 條所規定之常業詐欺罪，嗣於刑法修正施行後，該條已經
    刪除），然刑法上所謂常業犯，係指反覆以同種類行為為目
    的之社會活動之職業性犯罪而言（參照最高法院85年度台上
    字第51 0號判例意旨），惟參諸本件被告丙○○所幫助之犯
    罪集團或不法份子所為之詐欺取財，經查獲之次數僅有本案
    2 次，且依其使用之詐欺手法、規模亦難逕認確係反覆實施
    詐欺之職業性活動，此外復查無證據證明該犯罪集團或不法
    份子確係基於常業詐欺之犯意而反覆為詐欺行為，自難遽認
    該犯罪集團或不法份子所為詐欺犯行業已該當常業詐欺罪，
    當亦不得認定被告所為係犯幫助常業詐欺罪。公訴意旨認被
    告此部分所為係犯幫助常業詐欺罪，容有未洽，惟上開社會
    基本事實既屬相同，爰依法變更其所引應適用之法條。被告
    丙○○所幫助之詐欺犯對被害人丁○○、甲○○先後實施多
    次詐欺取財犯行，時間緊接，手法相同，所犯為構成要件相
    同之罪名，顯有概括之犯意，為連續犯，故被告係犯幫助連
    續意圖為自己不法之所有，以詐術使人將本人之物交付之詐
    欺取財罪；而幫助犯之刑事責任從屬於正犯，正犯屬連續犯
    者，幫助犯之刑責，亦應從連續犯之規定處斷。被告先後2
    次提供存摺、金融卡及密碼等之幫助行為，時間緊接，手法
    相同，均觸犯幫助詐欺罪，顯係基於概括犯意反覆而為，為
    連續犯，應依修正前刑法第56條規定論以一罪，並加重其刑
    ，且依法先加後減之。又公訴意旨雖漏未論及被告丙○○上
    揭提供中國信託銀行帳戶存摺、金融卡及密碼以幫助上開詐
    欺集團向甲○○詐欺取財之犯行（即移送併辦部分），惟此
    部分與該上開論罪之犯罪事實具有裁判上一罪關係，基於審
    判不可分之法則，自應併予論究。另被告丙○○有如事實欄
    所示之犯罪科刑及刑之執行情形，有臺灣高等法院被告前案
    紀錄表1 份在卷可稽，其於上開有期徒刑執行完畢後5 年內
    ，再犯本案有期徒刑以上之罪，為累犯，亦應依修正前刑法
    第47條規定，遞加重其刑。爰審酌被告丙○○提供存摺、金
    融卡及密碼等予不法詐欺集團牟利，助長他人犯罪，非但增
    加被害人尋求救濟及治安機關查緝犯罪之困難，亦使不法詐
    欺犯得以順利掩飾其詐欺所得之財物，危害被害人財產安全
    及社會治安，暨被告犯罪後矢口否認犯行之態度等一切情狀
    ，量處如主文所示之刑，並依修正前刑法第41條第1 項前段
    規定，諭知如易科罰金之折算標準，以資懲儆。
五、又被告行為後，洗錢防制法亦於95年5 月30日修正公布，並
    於同年7 月1 日施行。該法第3 條第5 款原規定刑法第340
    條常業詐欺罪屬於該法所稱之「重大犯罪」，嗣於修正後，
    則已將該款刪除。故如因掩飾或隱藏因自己常業詐欺所得財
    物或財產上利益者，抑或掩飾、收受、搬運、寄藏、故買或
    牙保他人因常業詐欺所得財物或財產上利益者，因洗錢防制
    法業已刪除常業詐欺罪屬於「重大犯罪」之規定，即不再屬
    於洗錢防制法第2 條所稱之洗錢行為，自不再構成洗錢防制
    法第9 條第1 項或同條第2 項之洗錢罪。是以公訴意旨認被
    告丙○○掩飾或隱匿因自己重大犯罪所得財物或財產上利益
    ，而該當洗錢防制法第9 條第1 項之洗錢罪，但因被告行為
    後，法律已廢止因常業詐欺所構成之上開洗錢罪名，依刑事
    訴訟法第302 條第4 款規定，本應諭知此部分免訴之判決，
    惟因公訴意旨復認被告此部分所為與其另所為之幫助常業詐
    欺部分（本院認此應係構成幫助普通詐欺罪，爰依法變更聲
    請論罪法條，詳如前述）有想像競合犯之裁判上一罪關係，
    故就此部分不另為免訴之諭知。
六、臺灣臺中地方法院檢察署94年度偵緝字第1727號併辦意旨另
    以：被告丙○○可預見提供身分證件、健保卡於他人，有可
    能係欲從事不法之犯罪，仍不違背其本意，並意圖為自己或
    第三人不法之所有，於93年間，因向不詳姓名之成年男子借
    款50,000元，遂將其所有之身分證、健保卡原本等質押於不
    詳姓名成年男子處，該成年男子即以上開證件申請00000000
    00號行動電話，並以該行動電話撥給被害人乙○○，佯稱其
    所有之上海商業銀行信用卡遭盜刷，要其至自動櫃員機操作
    ，乙○○即報警處理，因而詐欺未遂，因認被告丙○○以此
    方式幫助該人詐騙他人財物，涉犯幫助詐欺罪嫌而與本案具
    有裁判上一罪之關係等語。然查：於向他人借款時提供身分
    證件、健保卡等以擔保日後還款，為現今社會常有之事，是
    交付身分證、健保卡等物做為還款之擔保並不當然能預見他
    人將使用上開身分證、健保卡去申辦行動電話從事不法犯罪
    ，與帳戶係用來存提款項而極易產生係該隱身幕後之使用人
    基於不法犯罪目的而使用別人帳戶合理懷疑之情況有別，因
    此實難認提供身分證、健保卡做為債務擔保有何幫助犯罪之
    故意，是併案部分即難認與本案有裁判上一罪之關係，是本
    院就併案部分自無從併予審理，應退由檢察官另為適當之處
    理。
據上論斷，應依刑事訴訟法第299 條第1 項前段、第300 條，刑
法第2 條第1 項前段、修正前刑法第56條、刑法第339 條第1 項
、刑法第30條第1 項前段、第2 項、修正前刑法第41條第1 項前
段、修正前刑法第47條，罰金罰鍰提高標準條例第1 條前段、廢
止前罰金罰鍰提高標準條例第2 條，判決如主文。
本案經檢察官吳宗光到庭執行職務。
中　　華　　民　　國　　96　　年　　1　　 月　　15　　日
                       刑事第十七法庭審判長法  官 李幼妃
                                           法  官 張紹省
                                           法  官 鄭燕璘
以上正本證明與原本無異
如不服本判決應於送達後10日內向本院提出上訴狀
                                           書記官 呂紹明
中　　華　　民　　國　　96　　年　　1 　　月　　15　　日
附錄本案論罪科刑法條全文：
刑法第339條第1項：
意圖為自己或第三人不法之所有，以詐術使人將本人或第三人之
物交付者，處5年以下有期徒刑、拘役或科或併科1000元以下罰
金。
